臺灣高等法院臺南分院刑事判決　　　　　　　 九十一年度上易字第五五五號　 Ｃ
　　　上　訴　人　臺灣臺南地方法院檢察署檢察官
　　　上　訴　人
　　　即　被　告　乙　○　○
　　　被　　　告　丙　○　○
　　　右二人共同
　　　選任辯護人　王　銀　村　律師
右上訴人因被告等詐欺案件，不服臺灣臺南地方法院九十年度易字第一九一九號中華
民國九十一年三月十三日第一審判決（起訴案號：臺灣臺南地方法院檢察署八十九年
度偵字第八一０九號），提起上訴，本院判決如左：
      主      文
上訴駁回。
      事      實
一、乙○○前因積欠陳清榮本金及利息新臺幣（下同）三百萬元，乃以其所有坐落台
    南市○○區○○段一一九九號、一二○四號、一二○四之一號、一二○四之二號
    、一二○五號、一二○五之一號、一二○五之二號、一二一六號、一二一七號等
    九筆土地設定抵押權予陳清榮，以作為上開債權之擔保，嗣於民國（下同）八十
    七年十一月二十六日陳清榮將上開九筆土地之抵押權轉讓予其女甲○○，並委託
    代書許桂菁辦理上開九筆土地之抵押權登記，且已將上開九筆土地全部書寫在「
    土地抵押權設定契約書」上，後因兩造協議以上開一二一六號及一二一七號二筆
    土地設定第三順位抵押權予中租公司，以貸款清償前揭借款，因此先將「土地抵
    押權設定契約書」上所書寫之上開二筆土地刪除，暫不予辦理抵押權設定登記，
    惟另書立同意書約定倘未貸得款項清償債務，即同意追加上開二筆土地之抵押權
    設定登記，以及上開九筆土地之所有權狀應交由甲○○保管，嗣後中租公司未同
    意貸款予乙○○，而乙○○亦拖延不配合辦理上開二筆土地之抵押權設定登記。
    詎乙○○意圖得財產上之不法利益，於八十八年十月間先向陳清榮佯稱有人欲購
    買上開二筆土地，並已簽約完畢，亟需上開二筆土地之所有權狀正本，以便辦理
    過戶，乙○○並稱上開二筆土地售出後，一定先行清償所積欠之款項等語，後於
    八十八年十月十九日由不知情之丙○○（乙○○之子）至陳清榮處書立切結書，
    用以取信甲○○及陳清榮，致甲○○及陳清榮陷於錯誤同意交付上開二筆土地之
    所有權狀正本，乙○○於取得上開二筆土地之所有權狀後，旋於八十八年十二月
    三日將上開二筆土地設定抵押權登記予黃連對，乙○○則獲得免將上開二筆土地
    設定抵押權登記予甲○○之財產上利益。嗣經甲○○查詢上開二筆土地之土地登
    記謄本後，始知受騙。
二、案經甲○○訴請臺灣臺南地方法院檢察署檢察官偵查起訴。
      理      由
壹、被告乙○○有罪部分：
一、上訴人即被告乙○○對右揭向陳清榮借款本金及利息三百萬，而將上開九筆土地
    設定抵押權予陳清榮，嗣陳清榮將抵押權讓與予其女甲○○，委託代書許桂菁辦
    理抵押權設定時，陳清榮與乙○○協議僅設定其中七筆土地之抵押權予甲○○，
    並將上開九筆土地所有權狀正本交予甲○○保管等情固不否認，惟矢口否認有上
    開犯行，並辯稱：因中租公司貸款利息較便宜，但需要九筆土地辦理抵押，方可
    貸到償還農會及陳清榮之借款，僅二筆土地是不夠的，因我買車需要擔保，遂要
    求一二一六、一二一七號二筆土地不要辦理抵押權設定。起先九筆土地所有權狀
    係交予代書許桂菁處保管，後來我認為七筆就夠了，就去拿回另二筆權狀時，代
    書告訴我說陳清榮已取走，我才叫我兒子去向陳清榮拿回，因陳清榮要我兒子寫
    切結書，以明責任，我兒子不要簽，叫陳清榮打電話問我，因陳清榮說為證明那
    二筆土地所有權給我們拿回來，要有書面證明，我才跟我兒子說簽了沒關係，他
    才簽的，我沒有說拿回未設定抵押的二筆土地所有權狀後，要將上開二筆土地售
    出，所得款項一定先行清償所積欠之款項云云。經查：
    (一)乙○○於八十二年起即陸續向陳清榮借款，迄於八十六年一月十四日借款達二
      百五十萬元，並於同年月二十二日將其所有上開九筆土地設定第三順位抵押權
      三百萬元予陳清榮之媳婦陳金雅楓，嗣於八十六年二月二十七日又將上開九筆
      土地之三百萬元抵押權轉設定於陳清榮之妻陳黃爵，後於八十七年十一月二十
      四日又欲轉設定予其女甲○○，黃旺跟與陳清榮遂協議將借款利息之九十萬元
      中之五十萬滾入原本，即本金為三百萬，並將除上開一二一六號及一二一七號
      二筆土地以外之其中七筆土地轉設定三百萬元抵押權予陳清榮之女甲○○，但
      書立同意書同意將上開九筆土地之所有權狀正本交予甲○○保管，其餘四十萬
      元利息則由被告乙○○簽發二十萬元支票二紙以為支付，其中一張已兌現，另
      一張則由被告乙○○交付十萬元現金，並另補開十萬五千元之金錢借用證，以
      換回該紙支票等情，業據告訴代理人陳清榮於原審偵審時指訴綦詳（見偵查卷
      第一０三頁背面、第一百五十五至一百五十九頁），核與證人即承辦本件抵押
      權設定之代書許桂菁於原審審理時證稱：「（問：最後如何決定債權金額是三
      百萬？）八十七年十一月時本金跟債權總額為三百五十萬元，因為乙○○有拿
      二紙支票給告訴人，總額約四十六、七萬接近五十萬元給告訴人，所以設定抵
      押權時債權總額才會扣除支票的金額，而填寫為三百萬」等語（見原審卷第一
      ００頁）大致相符，復有上開九筆土地登記謄本及異動索引、土地抵押權設定
      契約書、本票、金錢借用證、同意書、舊式土地登記簿謄本等在卷可資佐證（
      見偵查卷第一○五至一五○頁、第一二頁、第五二頁、第一六八至第一七六頁
      、第八十八頁、第一六三至一六四頁），堪認告訴人此部分指訴非虛。
    (二)被告乙○○原已將上開九筆土地設定三百萬元抵押權予陳清榮所指定之抵押權
      人陳黃爵，已如前所述，則於八十七年十一月二十六日轉設定予告訴人甲○○
      時，衡諸常情，如無對債權人陳清榮有利之特別原因存在，陳清榮應無平白同
      意將原設定之九筆土地減少改為僅設定七筆之理，且查被告乙○○以其所有之
      上開九筆土地，先後向臺南市農會借款，並分別設定第一、二順位本金最高限
      額抵押權一百八十萬、七百二十萬元，告訴人甲○○所取得之抵押權係第三順
      位，雖上開九筆土地經鑑定價格達一千二百十六萬五千元，有不動產土地價格
      鑑定表影本一份附卷可參（偵查卷第一八一至一八五頁），然扣除同地段第一
      二一六、一二一七地號土地，其價值僅餘一千零四萬五千元，再衡之近年來房
      地產景氣滑落等情，若拍賣抵押物優先清償第一、二順位抵押權後，告訴人之
      抵押權可否完全受償實有疑義，何況先前均係將上開九筆土地設定抵押權予陳
      清榮所指定之人，設若貸與人取得越多擔保品對其債權之受償越有保障，若無
      較有利之原因，貸與人殊無放棄原已取得之抵押權之理。參以證人許淑菁於偵
      查中證稱：「（問：當時是要設定九筆或七筆？）九筆，是陳清榮委託我的，
      本來總金額陳清榮叫我先不要寫，等跟乙○○協調再寫，後來他們協議其中二
      筆先不要設定，由我出面向中租公司貸款，貸款的錢再還陳清榮，後來因為中
      租公司要九筆一起設定，所以未談攏，我就把這二筆之權狀拿給陳清榮，當時
      另外七筆土地已經辦好抵押權設定，是乙○○及陳清榮協議的」、「（問：後
      來陳清榮有無叫你追加設定這二筆抵押權？）有，但是因為所有權人未提供印
      鑑而辦不成。」，於原審審理時又證稱：「（問：本件抵押權之前次設定是否
      是你承辦的？）不是。我是負責塗銷陳黃爵的抵押權同時設定給甲○○，當時
      塗銷九筆，再同時設定給甲○○。」、「（問：後來為何變更為七筆？）因為
      當初設定時，金額本來是空白的，兩造要協調填多少債權金額，協調中乙○○
      提到要向別人借錢來償還陳清榮，我基於好意幫乙○○找中租公司借款，因須
      擔保品，就徵得陳清榮同意，未將這二筆土地設定在本件抵押權範圍內，我就
      把土地跟三部怪手拿給中租公司審核，因乙○○當時說貸這筆錢是要還給陳清
      榮，與中租公司的貸款宗旨是要用來周轉的，所以沒有被同意，因為中租公司
      的承辦人員實際審核時乙○○有說這筆錢是要還債的，所以中租公司才退件。
      」、「（問：對偵查卷第八八頁同意書有何意見？）我寫的，有徵求告訴人同
      意」、「（問：提示同意書倒數第二行是何意？）指乙○○同意向中租公司借
      錢，來還告訴人錢」等語明確（見偵查卷第六０至六一頁、原審卷第一○○頁
      至一○二頁），再觀之被告簽名書立之同意書上倒數第二行載明：「立書人同
      意辦理租賃公司貸款，清償台端債權」，有該同意書影本一件在卷可稽（偵查
      卷第八八頁），足見當初僅設定七筆土地之抵押權，而將原書立在土地抵押權
      設定契約書上之一二一六、一二一七號二筆土地刪除之原因，確係被告乙○○
      同意將上開二筆土地另向中租公司貸款用以償還陳清榮，並非向中租公司借款
      清償農會與陳清榮，從而，被告乙○○辯稱是因買車需要擔保始要求不要設定
      上開二筆土地，找中租公司需要九筆土地才貸到可以還陳清榮及農會，如果光
      二筆還農會都不夠云云，不足採信。
    (三)再查，被告乙○○向中租公司借貸款項遭退件後，遲遲未將上開二筆土地設定
      抵押權予甲○○，卻於八十八年十月十九日利用不知情之丙○○向告訴人取回
      上開一二一六、一二一七地號二筆土地所有權狀正本，此據同案被告丙○○供
      認不諱，核與告訴人代理人陳清榮指訴之情節亦相符。而在未取得抵押權設定
      之情形下，貸與人保管借款人所有土地之所有權狀，以避免借款人任意處分，
      致其債權無法獲得清償，亦屬貸與人獲得擔保之手段，因之，若無對貸與人有
      利之原因，貸與人自無任借款人恣意取回供擔保用之權狀之理，是則，被告乙○○將上開二筆土地之所有權狀交予告訴人保管，其意在供擔保告訴人債權之
      用，則在債權未獲滿足之前，除非被告乙○○告知欲將二筆土地出賣以清償陳
      清榮上開借款之有利因素外，告訴人斷無平白將上開二筆土地之所有權狀交還
      被告乙○○而自甘蒙受損失之理；因此，同案被告丙○○於取回上開二筆土地
      所有權狀之際所書立之切結書上記載：「茲本人向陳清榮先生領回前委託保管
      中其中權狀二張：一安南區○○段一二一六地號權力（利）範圍全部。二安南
      區○○段一二一七地號權力（利）範圍全部。領回後，不得私自將此二筆土地
      抵押設定於第三人，如有出賣須先歸還借貸金額。但書：不得移作他用，如有
      違背，願負法律責任。」等語，有該切結書一份在卷足稽（見偵查卷第三五頁
      ），尚非事出無因。從而證人許桂菁於原審審理時證述：「當時陳清榮跟我說
      因被告要把那二張權狀拿回去，因被告說要賣掉，我認為拿影本回去就好了，
      為何要拿正本，陳說被告與買主已講好了，陳怕日後生變，所以請我寫切結書
      。切結書是我繕打的。」等語（見原審卷第一０三頁），應屬實情，足堪採信
      。按傳聞證據之證明力，固甚薄弱，但亦非絕對不可採信，雖不足以獨立證明
      待證事實，惟法院綜合其他證據資料，仍可依自由心證而為判斷，以為取捨（
      最高法院八十八年度台上字第四四四六號判決參照），而上開證人許桂菁係將
      告訴代理人陳清榮要求其繕打切結書之原因而為陳述，並非單純轉述告訴人代
      理人於審判外之陳述，而其繕打之切結書之內容確與其所述內容相符，故其所
      述本院既認為與事實相合，自應予以採取。由此足見被告乙○○係佯稱欲出售
      上開一二一六號及一二一七號二筆土地予他人，並將賣得款項先行清償陳清榮
      ，陳清榮為保全己身權益，始請代書許桂菁代為繕打切結書，明定乙○○如有
      出賣須先歸還借貨金額，並不得移作他用，且由不知情之同案被告丙○○在該
      切結書上簽名，用以取信陳清榮及甲○○，致告訴人甲○○陷於錯誤而將上開
      二筆土地之所有權狀交予同案被告丙○○，而被告乙○○於騙回上開一二一六
      號及一二一七號二筆土地之所有權狀後，即將上開一二一六號及一二一七號二
      筆土地設定抵押權予黃連對，被告乙○○則因此獲得免除將上開二筆土地設定
      抵押權予告訴人之財產上利益乙節，應堪認定。是被告乙○○辯稱：因覺得七
      筆就夠了不用那麼多，才叫丙○○拿回云云，不足採信。
    (四)被告乙○○雖又辯稱其不知丙○○有簽切結書，因陳清榮在電話中係告知只在
      紙條簽字，做為取回權狀之證據，其才叫丙○○簽字云云。惟查：同案被告丙○○係國中體育教師，業據其供陳在卷（見原審卷第九七頁），則豈有不知上
      開切結書內容之意義，即簽名其上之理，況同案被告丙○○於本院迭供稱其見
      該切結書上有限制設定抵押予第三人等條款，本來拒絕簽字等語（見原審卷第
      二○一頁辯護意旨狀及同卷第三九頁筆錄），足見同案被告丙○○於簽名其上
      時，應知上開切結書之內容有限制其父乙○○取回該二筆所有權狀後之用途，
      並非僅係取回權狀之收據，是其於當場以電話詢問其父乙○○時，豈有不告知
      其父乙○○該切結書之內容，而任憑陳清榮在電話中僅告知其父乙○○係單純
      取回權狀之收據之理，是被告乙○○辯稱其不知丙○○有簽切結書云云，實無
      可採。
    (五)綜上所陳，被告乙○○與告訴人原係約定將上開一二一六、一二一七號二筆土
      地向中租公司貸款償還債務，故將上開二筆土地刪除而先不予設定在本件抵押
      權之範圍內，嗣後雖未貸得款項，惟被告乙○○卻未依約定交付印鑑證明以辦
      理追加設定，並藉口已與買主談妥，可出賣上開二筆土地，將賣得款項先行清
      償告訴人，致告訴人陷於錯誤而歸還上開二筆土地之所有權狀，然被告乙○○
      騙得上開二筆土地之所有權狀後，不僅未出賣土地還錢，旋即另行設定抵押權
      予黃連對，致告訴人喪失就上開二筆土地設定抵押權之財產上利益，而使其債
      權擔保價值減損之事實，應可採信。本件事證明確，被告乙○○詐欺得利犯行
      堪以認定。
二、核被告乙○○所為，係犯刑法第三百三十九條第二項之詐欺得利罪，應依同條第
    一項之刑論處。被告乙○○利用不知情之丙○○於切結書上簽名，以取信告訴人
    甲○○及陳清榮，致渠等陷於錯誤而交付丙○○上開二筆土地所有權狀正本，再
    由丙○○交付予乙○○，已如前述，則被告乙○○應為刑法第三百三十九條第二
    項之間接正犯。又被告行為後，刑法第四十一條業於九十年一月十日修正公布，
    同年月十二日生效，舊法規定犯最重本刑三年以下有期徒刑以下之刑之罪，而受
    六個月以下有期徒刑或拘役之宣告，因身體、教育、職業、家庭之關係或其他正
    當事由，執行顯有困難者，得易科罰金，修正後刑法第四十一條第一項規定，凡
    犯最重本刑五年以下有期徒刑以下之刑之罪，而受六個月以下有期徒刑或拘役之
    宣告，均得易科罰金，比較新舊法之結果，以新法較有利於被告，故依刑法第二
    條第一項前段規定，本件自應適用修正後刑法第四十一條第一項前段之規定，附
    此敘明。
三、告訴意旨另以：被告乙○○與黃連對間並無債權債務關係存在，二人間之設定抵
    押權行為乃通謀虛偽行為，被告乙○○另犯使公務員登載不實之偽造文書罪，且
    該行為與前開詐欺得利行為有方法目的之牽連關係，應為起訴效力所及，爰請本
    院一併審理等語。惟查：被告乙○○與告訴人原係約定將上開一二一六、一二一
    七號二筆土地向中租公司貸款償還債務，故將上開二筆土地刪除而先不予設定在
    本件抵押權之範圍內，已如前述，雖被告乙○○嗣藉口已與買主談妥，可出賣上
    開二筆土地，將賣得款項先行清償告訴人，致告訴人陷於錯誤而於八十八年十月
    十九日歸還上開二筆土地之所有權狀，惟被告乙○○係遲至八十八年十二月三日
    始將上開二筆土地設定抵押權予黃連對，是尚難認被告乙○○於八十八年十月十
    九日騙得上開二筆土地之所有權狀時，即已與黃連對為通謀虛偽意思表示，而萌
    生以假債權設定抵押權而得免將上開二筆土地設定抵押權予告訴人之財產上利益
    之意圖，況經本院詳核黃連對所提出之臺南市農會帳號000000000之活
    期存款存摺，其自八十二年十月至翌年三月間確有五次大筆金額支出，金額達二
    百二十餘萬，有該活期存款存摺影本一份在卷可按（見偵查卷第六十七至七十四
    頁），足見黃連對並非無資力之人，而其支出次數與核與被告乙○○於原審審理
    時供稱：七、八年前向黃連對借款一百五十餘萬，分四、五次借款等語大致相符
    （見原審卷第一四四至一五八頁），雖其等對於借據之書立與否、代書由何人代
    覓、代書費之支出、借錢之確實時間等情節之供述均有出入，然因時間距今已有
    七、八年，借款過程細節或有遺忘，尚不足以推論被告乙○○與黃連對確無借款
    關係存在，而遽認其等對本件詐欺得利犯行間有犯意聯絡與行為分擔，此外，復
    查無其他積極證據足證被告乙○○與黃連對對本件詐欺得利犯行間有犯意聯絡與
    行為分擔，縱被告乙○○與黃連對間無債權關係存在，亦屬另行虛偽設定抵押權
    ，惟此乃被告乙○○另行起意而為通謀虛為意思表示，無法認與本件詐欺得利犯
    行間有何方法結果之牽連關係存在，並非公訴人起訴效力之所及，本院自無庸予
    以審理，附此敘明。
貳、被告丙○○無罪部分：
一、公訴意旨略以：被告丙○○於八十八年十月十九日至陳清榮欲取回上開一二一六
    號及一二一七號二筆土地之所有權狀正本，丙○○交付其書立切結書予陳清榮，
    用以取信告訴人甲○○，致告訴人甲○○陷於錯誤同意交付上開一二一六號及一
    二一七號二筆土地之所有權狀正本。因認被告丙○○與同案被告乙○○有犯意聯
    絡及行為分擔，涉犯刑法第三百三十九條第二項之詐欺得利罪嫌等語。
二、按犯罪事實應依證據認定之，無證據不得推定其犯罪事實；又不能證明被告犯罪
    者，應諭知無罪之判決，刑事訴訟法第一百五十四條、第三百零一條第一項分別
    定有規定。認定不利於被告之事實，須依積極證據，苟積極證據不足為不利於被
    告事實之認定時，即應為有利於被告之認定，更不必有何有利之證據。此之所謂
    證據，須確屬能為被告有罪之證明，而無瑕疵可指者，始足當之；再者，犯罪事
    實之認定，應憑證據，所謂證據，須適於為被告犯罪事實之證明者，始得採為斷
    罪資料，如未能發現相當證據，或證據不足以證明，自不能以推測或擬制之方法
    以為裁判基礎；又所謂認定犯罪事實所憑之證據，雖不以直接證據為限，間接證
    據亦包括在內，然而無論直接或間接證據，其為訴訟上之證明，須於通常一般人
    均不致有所懷疑，而得確信其為真實之程度，始得據之為有罪之認定，倘其證明
    尚未達到此一程度，而有合理懷疑存在時，即應為無罪之判決（最高法院二十九
    年上字第三一○五號、三十年上字第八一六號、四十年台上字第八六號、五十三
    年台上字第二七五○號、七十六年台上字第四九八六號判例意旨參照）。又告訴
    人之告訴，係以使被告受刑事訴追為目的，是其陳述是否與事實相符，仍應調查
    其他證據以資審認，苟其所攻擊之詞，尚有瑕疵，則在此瑕疵未究明前，即不得
    遽採為斷罪之基礎（最高法院五十二年臺上字第一三○○號判例、六十一臺上字
    第三○九九號判例、六十九年臺上字第一五三一號判決參照）。
三、公訴人認被告丙○○涉犯詐欺犯行，無非以被告丙○○嗣後受託取回上開二筆土
地所有權狀，並在切結書上簽名為其主要論據。被告丙○○堅決否認有為上開犯
    行，辯稱：乙○○是我父親，他與被害人甲○○之借貸關係，我不清楚，我父親
    叫我去向他們拿回土地所有權狀，他們要我寫切結書，我不願意，後來他們打電
    話跟我父親說，怕無憑據要壹張證明，後來我父親叫我簽，我才簽的等語。經查
    ：
    (一)告訴代理人陳清榮於原審審理時陳稱：「（問：被告乙○○何時向你借錢？）
      很久了。約八十一年、八十二年。是乙○○跟我借的。抵押權移轉給甲○○後
      就由他兒子丙○○出面借錢，都是丙○○拿乙○○的票來借錢。」、「（問：
      抵押權是誰與你設定的？）乙○○，是在代書那裡設定的，丙○○不在場」、
      「提示偵卷第八頁抵押權設定契約書，問：當時丙○○是否在場？）乙○○的
      老婆在場，丙○○不在場」、「（提示偵卷第三五頁切結書，問：丙○○在不
      在場？）是丙○○代替乙○○簽的」等語（見原審卷第九八至九九頁），足見
      被告乙○○與陳清榮間之借貸關係，應與被告丙○○無關，被告丙○○辯稱不
      清楚其父親與陳清榮、甲○○間之借貸及抵押權之設定關係，尚堪採信；且本
      件抵押權設定契約及上開同意書簽立時，被告丙○○既未在場，則對其父乙○○與陳清榮約定之向中租公司貸款、追加設定等事項應屬不知情，自不得以其
      事後受託向陳清榮取回上開二筆土地之所有權狀或期間曾幫其父乙○○拿利息
      給陳清榮，即認被告丙○○自一開始即參與其父與陳清榮借貸及設定抵押權事
      項；況告訴代理人係陳稱：被告乙○○向其佯稱欲出賣上開二筆土地還債等語
      ，並未陳稱被告丙○○有何詐騙行為，且同案被告乙○○供稱：「（問：後來
      一二一六、一二一七土地設定給黃連對，你兒子知不知道？）我兒子不知道。
      我都是給代書辦的，代書姓吳，名字我不知道，住在本淵寮安南區○○路，這
      是我自己的事，我沒有請我兒子代辦」等語（見原審卷第一二○頁），雖被告
      丙○○事後受託向告訴人取回權狀，並以其名義簽名於上開切結書上，惟並無
      積極證據足資證明被告丙○○知悉其父乙○○取回權狀之真意，非在出賣他人
      還債，或被告丙○○有參與、知悉其父乙○○設定抵押權予黃連對一事，是尚
      難以被告丙○○簽名於上開切結書上及其與同案被告乙○○係父子關係、毗鄰
      而居為由，即認其與同案被告乙○○有詐欺之犯意聯絡及行為分擔。
    (二)綜上所述，本院依調查所得之證據，並查無被告丙○○有何公訴人所指詐欺得
      利之犯行，足認被告丙○○所為伊僅受託取回所有權狀，並無詐欺之辯解，應
      可採信。此外，復查無其他積極證據足資證明被告黃連對有詐欺得利之犯行，
      ，依前開法條規定及判例，其犯罪尚屬不能證明，自應為無罪判決之諭知。
、原審認被告乙○○之罪證明確，因予適用刑法第三百三十九條第二項、第四十一
    條第一項，罰金罰鍰提高標準條例第一條前段等規定，並審酌被告乙○○犯罪之
    動機、目的、手段、所詐得財產上之利益及犯罪後之態度等一切情狀，量處被告
    乙○○有期徒刑五月，並諭知易科罰金以三百元折算一日之標準。另認被告丙○○罪證不足而為無罪之諭知。本院經核原判決認事用法或量刑，均無不當。公訴
    人上訴意旨指摘原判決量刑過輕或諭知無罪而有不當之處；及被告乙○○上訴意
    旨否認犯罪而指摘原判決認事用法俱有違誤，均為無理由，應予駁回。
據上論斷，應依刑事訴訟法第三百六十八條，判決如主文。
本案經檢察官邱克斌到庭執行職務。
中    華    民    國      九十一      年      六      月      四        日
                                  臺灣高等法院臺南分院刑事第五庭
                                      審判長法官  王    浦    傑
                                            法官  陳    珍    如
                                            法官  黃    三    哲
右正本證明與原本無異。
不得上訴。
                                      法院書記官  蔡    振    豐
中    華    民    國      九十一      年      六      月      六        日
附錄法條：
刑法第三百三十九條第二項：以前項方法得財產上不法之利益或使第三人得之者，亦
                          同。
